【裁判字號】    99,訴,231
【裁判日期】    991018
【裁判案由】    毒品危害防制條例
【裁判全文】
臺灣宜蘭地方法院刑事判決               99年度訴字第231號
公  訴  人  臺灣宜蘭地方法院檢察署檢察官
被      告  乙○○
選任辯護人  法律扶助律師柯士斌律師
上列被告因毒品危害防制條例案件，經檢察官提起公訴（99年度
偵緝字第101號），本院判決如下：
    主  文
乙○○共同犯如附表一所列之轉讓第一級毒品罪共三罪，各處如
附表一「宣告刑」欄所示之刑。應執行有期徒刑貳年，未扣案門
號0000000000號行動電話手機壹具（含SIM卡壹張）
沒收之，如全部或一部不能沒收時，與甲○○連帶追徵其價額；
轉讓第一級毒品所得財物新臺幣伍仟元與甲○○連帶沒收之，如
全部或一部不能沒收時，以渠等財產連帶抵償之。
其餘被訴如附表二所示販賣第一級毒品罪部分，均無罪。
    事  實
一、乙○○明知海洛因為毒品危害防制條例第2條第2項第1款所
    規定之第一級毒品，不得非法轉讓，惟竟與其丈夫甲○○基
    於轉讓第一級毒品海洛因之犯意聯絡，於附表一所示之時間
    、地點及聯絡轉讓方式，三次轉讓交付如附表一「轉讓數量
    」欄所示數量（未達加重其刑標準—淨重五公克）之海洛因
    毒品予丁○○（甲○○所涉此部分轉讓第一級毒品犯行，已
    由檢察官先行起訴，並經本院以98年度訴字第447號、臺灣
    高等法院以99年度上訴字第1463號為有罪之判決）。
二、案經宜蘭縣政府警察局移請臺灣宜蘭地方法院檢察署檢察官
    偵查起訴。
    理  由
壹、證據能力部分：
一、按被告以外之人於審判外之言詞或書面陳述，除法律有規定
    者外，不得作為證據，刑事訴訟法第159條第1項定有明文。
    查證人丁○○、丙○○、陳文雄於警詢中之陳述，均屬於被
    告以外之人於審判外之陳述，被告並已否認渠等上開陳述之
    證據能力，且該等警詢之陳述亦不具刑事訴訟法第159條之2
    、第159條之3規定之要件，則參諸刑事訴訟法第159條第1項
    、第159條之2、第159條之3規定，上列證人於警詢中之陳述
    ，均無證據能力。
二、次按，被告以外之人於審判外之陳述，雖不符前四條之規定
    ，而經當事人於審判程序同意作為證據，法院審酌該言詞陳
    述或書面陳述作成時之情況，認為適當者，亦得為證據。當
    事人、代理人或辯護人於法院調查證據時，知有第159條第1
    項不得為證據之情形，而未於言詞辯論終結前聲明異議者，
    視為有前項之同意，刑事訴訟法第159條之5第1項、第2項定
    有明文。本件情形，被告、辯護人、檢察官於本院審理時對
    於下列所述之其他證據資料，均不爭執其證據能力，本院審
    酌該等證據資料作成時之狀況，並無不宜作為證據情事，依
    刑事訴訟法第159條之5第2項規定，自均得作為證據。
貳、有罪部分（即附表一轉讓海洛因毒品部分）：
一、訊據被告乙○○矢口否認有何轉讓海洛因之犯行，辯稱「伊
    並未與丈夫甲○○一起轉讓海洛因予丁○○，伊與丁○○間
    並無任何毒品交易往來，伊未曾幫甲○○交付海洛因給丁○○。」云云，然查：
（一）證人丁○○於附表一所示之時間、地點、聯絡方式與被告
      乙○○之夫甲○○聯絡後，甲○○即將其先前已購得如附
      表一「轉讓數量」欄所示金額數量之海洛因毒品，轉讓予
      丁○○，並由被告乙○○將海洛因毒品交予丁○○，丁○○則將價金交予甲○○等事實，業據證人丁○○於檢察官
      偵訊、本案審理時、本院98年度訴字第447號案件（被告
      甲○○）審理時證述在卷（見宜蘭地檢署98年度偵字第23
      27號卷第94至95頁，本院99年度訴字第231號卷第90至98
      頁，宜蘭地檢署99年度偵緝字第101號卷第42至54頁），
      並有乙○○之個人戶籍查詢資料在卷可稽。而參諸卷附證
      人丁○○之前案紀錄表所示（見本院99年度訴字第231號
      卷第72至74頁），丁○○確有施用第一級毒品之前案紀錄
      。佐以，證人丁○○於民國97年10月間以0000000000號電
      話與甲○○持用之0000000000號電話通聯多次之事實，亦
      有0000000000號電話通聯紀錄、0000000000號電話通聯調
      閱查詢單在卷可稽（見宜蘭縣政府警察局警刑偵二字第09
      81106309號刑案偵查卷第100至102、133頁），且證人丁○○復已明確證稱「伊係以0000000000號電話撥打與甲○○持用之0000000000號電話，與甲○○聯絡拿海洛因。」
      等語（見宜蘭地檢署99年度偵緝字第101號卷第52頁，本
      院99年度訴字第231號卷第96至97頁），其證言經核確與
      前揭通聯紀錄相符。再者，審酌丁○○與被告乙○○及共
      犯甲○○夫妻間並無任何深仇大恨（此據被告乙○○、證
      人丁○○供明在卷，見本院99年度訴字第231號卷第97、1
      10頁），證人丁○○亦無設詞誣陷被告乙○○或共犯甲○○之動機存在，倘被告乙○○及共犯甲○○並無將海洛因
      毒品撥讓予證人丁○○，衡諸常情，證人丁○○當無於檢
      察官偵查、本院審理時迭次故意捏造不利於被告乙○○及
      共犯甲○○之供述之理。至於證人丁○○於檢察官偵訊、
      本院98年度訴字第447號案件（被告甲○○）審理時、本
      案審理時所證述之情節，雖非完全一致，惟按交互詰問制
      度設計之主要目的，在於使刑事被告得以盤詰、辯明證人
      現在與先前所為供述證言之真偽，以期發見實體真實。就
      實質證據價值面之判斷而言，既無所謂「案重初供」原則
      ，當亦無所謂其證據價值即當然比審判外未經交互詰問之
      陳述為高之可言。良以證人所為之供述證言，係由證人陳
      述其所親身經歷事實之內容，而證人均係於體驗事實後之
      一段期間，方於警詢或檢察官偵訊時為陳述，更於其後之
      一段期間，始於審判中接受檢、辯或被告之詰問，受限於
      人之記憶能力及言語表達能力有限，本難期證人於警詢或
      檢察官偵訊時，能鉅細無遺完全供述呈現其所經歷之事實
      內容，更無從期待其於法院審理時，能一字不漏完全轉述
      先前所證述之內容。因此，詰問規則方容許遇有「關於證
      人記憶不清之事項，為喚起其記憶所必要者」、「證人為
      與先前不符之陳述時，其先前之陳述」之情形時，即使為
      主詰問亦可實施誘導詰問（刑事訴訟法第166條之1第3項
      第3款、第6款參照），以喚起證人之記憶，並為精確之言
      語表達。從而，經交互詰問後，於綜核證人歷次陳述之內
      容時（包括警詢、檢察事務官詢問、檢察官偵訊時之陳述
      、法院審理時之陳述），自應著重於證人對於待證事實主
      要內容之先後陳述有無重大歧異，藉此以判斷其證言之證
      明力高低，不得僅因證人所供述之部分內容不確定，或於
      交互詰問過程中，就同一問題之回答有先後更正或不一致
      之處；或證人先前證述之內容，與其於交互詰問時所證述
      之內容未完全一致，即全盤否認證人證言之真實性。故證
      人之供述證言，前後雖稍有參差或互相矛盾，事實審法院
      非不可本於經驗法則，斟酌其他情形，作合理之比較，定
      其取捨。又供述證據之一部認為真實者，予以採取，亦非
      法則所不許。本件情形，證人丁○○於檢察官偵訊、本院
      二度接受交互詰問時，所陳述之內容（如：乙○○交付海
      洛因予伊之次數、乙○○收錢之次數、每次交易金額），
      前後所述並非完全一致，然證人丁○○於本件案發後，係
      從97年12月16日起陸續接受檢察官偵訊及到本院接受交互
      詰問，迄今已近二年，且證人丁○○在此之前，為了施用
      海洛因毒品，而與甲○○等毒品來源對象接洽之次數並非
      少數，則在人之記憶能力、表達能力有限之情況下，自難
      期證人丁○○先後之陳述能完全一致，且於檢察官偵訊、
      法院審理時猶能鉅細靡遺毫無遺漏的陳述案發經過，因此
      證人丁○○於檢察官偵訊、本院二次審理時，對於本件案
      發經過之說明縱有些許遺漏或不符之處，亦屬事理之常。
      實則，就本案重要的基本犯罪構成要件事實（以最有利於
      被告乙○○及共犯甲○○之事實為認定）即「97年7月至1
      0月間，丁○○以0000000000號電話與甲○○持用之00000
      00000號電話聯絡後，甲○○即將其先前已購得如附表一
      『轉讓數量』欄所示金額數量之海洛因毒品，轉讓予丁○○，並由其妻即被告乙○○將海洛因毒品交予丁○○，丁○○則將價金交予甲○○」一事，證人丁○○於檢察官偵
      訊、二次審理接受交互詰問時之指訴始終如一，並無任何
      歧異之處，揆諸前揭說明，自不得僅以證人丁○○先後陳
      述之部分內容未完全一致或其陳述有部分缺漏，即全盤否
      認證人丁○○證言之真實性。是以被告乙○○及其辯護人
      以證人丁○○前後供述並非完全一致為由，否認證人丁○○證詞之真實性，實不足採。綜上各情，堪認證人丁○○
      所稱被告乙○○曾與甲○○一同轉讓交付海洛因毒品予伊
      乙節，確屬真實可採。
（二）至於本件被告乙○○與共犯甲○○雖係有償的將其所持有
      之海洛因毒品撥讓予證人丁○○，且證人丁○○亦指稱「
      甲○○說他是先將自己的海洛因毒品撥給我。但我的認知
      是向甲○○購買海洛因」云云（見宜蘭地檢署99年度偵緝
      字第101號卷第46、54頁），惟證人丁○○於審理中同時
      亦證稱「我不知道甲○○有沒有賺我的錢或毒品，而且我
      覺得他給我的量比一般市價還要多。」等語甚明（見宜蘭
      地檢署99年度偵緝字第101號卷第50、53頁），顯然證人
      丁○○亦不知被告乙○○與共犯甲○○將海洛因毒品撥讓
      予伊時，究竟有無從中賺取任何利潤？因此，自難以被告
      乙○○與共犯甲○○係有償撥讓海洛因毒品予證人丁○○
      ，即遽認被告乙○○之所為乃屬營利販賣之行為。佐以被
      告乙○○、共犯甲○○與證人丁○○均屬舊識，彼此均有
      施用毒品之行為（此據被告乙○○及證人丁○○供明在卷
      ，並有上開三人之臺灣高等法院被告前案紀錄表在卷可稽
      ），則在證人丁○○急需毒品施用之情形下，被告乙○○
      與共犯甲○○於未賺取任何代價之情形下，為救急而將其
      所持有之海洛因毒品，以原價轉讓予丁○○，在施用毒品
      圈內，於情理上確有此可能。從而，綜核本案全部卷證資
      料，僅足認定被告乙○○與共犯甲○○之行為內容係於未
      賺取任何代價之情形下，非基於營利之意圖，而將甲○○
      所持有之海洛因毒品，以原價轉讓予丁○○。因此，被告
      乙○○與共犯甲○○於附表一所示之時間、地點、聯絡方
      式與證人丁○○聯絡後，於未賺取任何代價之情形下，將
      甲○○先前已購得如附表一「轉讓數量」欄所示金額數量
      之海洛因毒品，以原價轉讓予丁○○，並由被告乙○○將
      海洛因毒品交予丁○○，丁○○則將價金交予共犯甲○○
      等事實，均堪以認定。
（三）綜上所述，此部分事證已臻明確，被告乙○○以首揭情詞
      否認犯行，要屬事後卸責諉過之詞，無可採信，其於附表
      一所示之時、地，轉讓第一級毒品之犯行，均堪予認定，
      均應依法論科。
二、按以營利之意圖交付毒品，而收取對價之行為，觸犯販賣毒
    品罪；苟非基於營利之意圖，而以原價或低於原價，將原已
    購得之毒品有償轉讓予他人，僅得以轉讓毒品罪論處，二者
    行為互殊，且異其處罰。本件情形，被告乙○○與共犯甲○○係於未賺取任何代價之情形下，一同將甲○○所持有之海
    洛因毒品，以原價轉讓予丁○○，故核被告乙○○於附表一
    之所為，分別係犯毒品危害防制條例第8條第1項之轉讓第一
    級毒品罪（共三罪）。被告乙○○於各次轉讓前持有海洛因
    之低度行為，均為轉讓之高度行為所吸收，均不另論罪。另
    被告乙○○與共犯甲○○間，就於附表一所載之轉讓海洛因
    犯行，有犯意聯絡與行為分擔，為共同正犯。又被告乙○○
    所犯附表一所示之三次轉讓海洛因之犯行，其犯意各別，行
    為互殊，應予分論併罰。茲審酌被告乙○○之素行、智識程
    度；犯罪之動機、目的、手段；任意轉讓具成癮性、濫用性
    、侵害性之第一級毒品，對他人身心健康及社會治安戕害甚
    鉅；犯後態度等一切情狀，就其所犯各罪，分別量處如附表
    一「宣告刑」欄所示之刑，並合併定其應執行之刑，以示警
    懲。至於門號0000000000號行動電話手機一具（
    含SIM卡一張）為共犯甲○○所有，且係供犯附表一所列轉
    讓第一級毒品罪所用之物，雖未扣案，然無證據證明業已滅
    失，應依毒品危害防制條例第19條第1項之規定，於附表一
    所列之轉讓第一級毒品罪下宣告沒收之，如全部或一部不能
    沒收時，與共犯甲○○連帶追徵其價額，並併執行之。又被
    告乙○○各次轉讓第一級毒品所得之財物（如附表一「轉讓
    數量」欄內所示之金額），雖均未扣案，仍應依毒品危害防
    制條例第19條第1項之規定，分別於附表一所列各有關之轉
    讓第一級毒品罪下，宣告與共犯甲○○連帶沒收之，如全部
    或一部不能沒收時，以渠等財產連帶抵償之，並併執行之（
    總金額共新臺幣五千元）。至於扣案之海洛因二包、安非他
    命一包、電子磅秤二台，被告乙○○已供稱係伊本身施用毒
    品所用之物，且公訴人復未能舉證證明上開扣案物品與被告
    乙○○所犯前揭各罪有關，自應留待被告乙○○所涉施用毒
    品案件中處理，爰於本案不另為沒收銷燬或沒收之諭知。又
    其餘扣案之行動電話手機、SIM卡及毒品提撥器等物，被告
    乙○○及共犯甲○○均已否認係供犯前揭各罪所用之物，且
    公訴人亦未能舉證證明上開物品與被告乙○○所犯前揭各罪
    有關，爰不另為沒收之諭知。
參、無罪部分（即附表二販賣第一級毒品部分）：
一、公訴意旨另以：被告乙○○明知海洛因為毒品危害防制條例
    第2條第2項第1款所規定之第一級毒品，不得非法販賣，竟
    意圖營利，與甲○○（檢察官已先行起訴，經本院以98年度
    訴字第447號判決後，上訴由臺灣高等法院以99年度上訴字
    第1463號為判決）基於販賣第一級毒品海洛因之犯意聯絡，
    以附表二所示之聯絡方式與丙○○聯絡後，即於附表二所示
    之交易時間、交易地點，共同販賣如附表二「交易金額」欄
    所示金額之第一級毒品海洛因予丙○○，藉此以牟取利益，
    且因而分別取得如附表二「交易金額」欄內所示之販賣海洛
    因毒品所得財物，因認被告吳淑謙此部分所為另涉犯販賣第
    一級毒品罪。
二、按被告未經審判證明有罪確定前，推定其為無罪；犯罪事實
    應依證據認定之，無證據不得認定其犯罪事實；不能證明被
    告犯罪者，應諭知無罪之判決，刑事訴訟法第154條第1項、
    第2項、第301條第1項分別定有明文。又認定犯罪事實所憑
    之證據，雖不以直接證據為限，間接證據亦包括在內；然而
    無論直接或間接證據，其為訴訟上之證明，須於通常一般之
    人均不致有所懷疑，而得確信其為真實之程度者，始得據為
    有罪之認定，倘其證明尚未達到此一程度，而有合理之懷疑
    存在，無從為有罪之確信時，自得為無罪之判決。另按刑事
    訴訟法第161條已於91年2月8日修正公布，其第1項規定：檢
    察官就被告犯罪事實，應負舉證責任，並指出證明之方法。
    因此，檢察官對於起訴之犯罪事實，應負提出證據及說服之
    實質舉證責任。倘其所提出之證據，不足為被告有罪之積極
    證明，或其指出證明之方法，無從說服法院以形成被告有罪
    之心證，基於無罪推定之原則，自應為被告無罪判決之諭知
    。又按施用毒品者所稱毒品來源之指證，不得作為有罪判決
    之唯一證據，仍須調查其他必要之證據，以察其是否與事實
    相符。良以施用毒品者之指證，依毒品危害防制條例第17條
    之規定，供出毒品來源而破獲者，得減輕其刑，其憑信性於
    通常一般人已有所懷疑，縱自形式上觀察，並無瑕疵，其真
    實性仍有待其他必要證據加以補強。若施用毒品者之供述證
    據，本身已有重大瑕疵，依嚴格證明之法則，苟已無法憑為
    犯罪事實之認定時，自無再論補強證據之必要，其理甚明。
    所謂必要之補強證據，固不以證明犯罪構成要件之全部事實
    為必要，但以與施用者之指證具有相當之關聯性，經與施用
    者之指證綜合判斷，已達於通常一般人均不致有所懷疑，而
    得確信施用者之指證為真實者，始得為有罪之認定。為保障
    被告人權，貫徹無罪推定原則，不能因毒品交易行為期間短
    暫、交易方法隱密、交易對象單純，致查獲不易、搜證困難
    等原因，而放棄或減低對於犯罪構成要件應予嚴格證據證明
    之堅持，此項基本原則應為法官證據證明力自由判斷職權行
    使之限制。
三、本件公訴意旨認被告乙○○涉犯附表二所示之販賣海洛因罪
    嫌，無非係以：被告乙○○之供述；證人丙○○之證詞；證
    人丙○○以000000000、0000000000號電話與共犯甲○○持
    用之0000000000號電話為通聯之通聯紀錄；扣案之行動電話
    、海洛因、安非他命、電子磅秤等為其論據。然訊據被告乙○○堅決否認有何此部分之犯行，辯稱「伊沒有於附表二所
    示之時、地，與丈夫甲○○一起販賣海洛因予丙○○。」等
    語，經查：
（一）證人丙○○、陳文雄於警詢中之證述，並無證據能力乙節
      ，已如前述。
（二）證人丙○○於偵查中固曾指稱「我從97年2月、3月開始到
      97年11月左右跟甲○○購買，都是購買海洛因，我都是用
      電話跟甲○○聯絡，我的電話是0000000或0000000000號
      行動電話，有時是用公共電話打給甲○○，甲○○的電話
      是0000000000，大部分都是我到甲○○位在員山鄉○○路
      ○段住處跟甲○○拿毒品，‥我到甲○○樓下，有時是一
      手交錢一手貨，‥有時是我拿錢甲○○後，他上樓過沒多
      久，是甲○○或乙○○把毒品拿下來給我，這段時間我跟
      甲○○約買過20、30次毒品，每次約買1千元至2千元，2
      千元大約有5、6次，其他都是1千元，我大約1個月用1次
      或2次，所以我1個月會跟甲○○買1次或2次，‥乙○○有
      時會幫甲○○拿毒品下來給我，次數約5、6次，‥大約3
      、4次，就是我跟甲○○聯絡後，甲○○叫我過去他家，
      下來的人是乙○○，我就直接把錢交給乙○○，乙○○把
      海洛因交給我‥，我跟甲○○不是合資購買毒品，我是向
      甲○○購買毒品。」云云（見宜蘭地檢署98年度偵字第23
      27號卷第88至90頁），於本院98年度訴字第447號案件（
      被告甲○○）審理時亦證稱「我於檢察官偵查中所述均係
      實在，並沒有說謊。我與甲○○聯絡後，確實曾經由乙○○交付海洛因給我。」云云（見宜蘭地檢署99年度偵緝字
      第101號卷第98至100、102頁）。然被告乙○○及證人甲○○均始終否認有一同販賣海洛因予丙○○之犯行，且依
      證人丙○○於偵查中所述，其均係撥打甲○○所使用之00
      00000000號行動電話聯繫後進行毒品交易，惟經警調閱甲○○所使用之0000000000號行動電話於「97年10月1日至
      同年11月12日」間之通聯紀錄結果，顯示丙○○僅於97年
      11月4、5、6日各2次及同月7、9、10日各1次，曾以其住
      處之03-0000000號市內電話與甲○○所使用之0000000000
      號行動電話聯繫外，並無證人丙○○所指以0000000000號
      行動電話或公共電話與甲○○所持用之上開行動電話通話
      之情形，此有通聯紀錄及通聯調閱查詢單在卷可憑（宜蘭
      縣政府警察局警刑偵二字第0981106309號刑案偵查卷第98
      至114頁，宜蘭地檢署98年度偵字第2327號卷第81至86頁
      ），與丙○○上開所稱自97年2月、3月起每月1至2次聯絡
      甲○○購買海洛因，前後向甲○○聯絡購買「20、30」次
      之情即有未合，則證人丙○○所證述向被告乙○○及甲○○購買海洛因之指訴是否與實情相符，已非無疑？況且，
      證人丙○○於本院98年度訴字第447號案件（被告甲○○
      ）審理時另稱「（問：你說於偵查中所稱向甲○○購買海
      洛因2、30次是實話，你怎麼還記得這2、30次是如何算出
      來的？）不是我算的，當初是問我一個月吃幾次來計算的
      ，然後問我對不對，我就說對。」、「（問：就你的記憶
      ，你究竟向甲○○購買過海洛因幾次？）我就是拜託甲○○幫我買過海洛因1次。」、「（問：你今日所述與之前
      所述不符，到底今日所述正確，還是之前所述正確？）今
      日所述才正確。」、「（問：乙○○到底有無與甲○○一
      起販賣毒品給你？）沒有。她只是跟甲○○在一起而已。
      」云云（見宜蘭地檢署99年度偵緝字第101號卷第99、102
      頁），可見證人丙○○於審理中所述情節前後矛盾不一，
      亦與偵查中所述不符，依此，益徵證人丙○○指稱「被告
      乙○○及甲○○一同販賣海洛因予伊」乙節，尚難遽予採
      信為真實。
（三）至於證人陳文雄於偵查中雖曾證稱「97年1、2月間某日晚
      上，我與丙○○一起到甲○○住處，我看見丙○○拿錢向
      甲○○購買毒品。」云云，惟其同時亦證稱「（問：當天
      交易有無看到乙○○）沒有。（問：為何在警詢中檢舉乙○○也有共同販賣？）我是猜測的，因為只有甲○○跟乙○○住在那邊，甲○○才上去沒多久，丙○○走到後面，
      沒半分鐘就拿到毒品出來，所以我想是乙○○從住處四樓
      將毒品丟給丙○○，但這部分我沒有看到，只是這樣猜想
      。」云云（見宜蘭地檢署98年度偵字第2327號卷第70至71
      頁），且其於本院98年度訴字第447號案件（被告甲○○
      ）審理時復改稱「因甲○○之前曾經打我，我心生不滿，
      才檢舉甲○○與乙○○販賣毒品。97年1、2月間某日晚上
      ，我是曾與丙○○一起到甲○○住處，我有看到丙○○與
      甲○○講話，但我的位置距離他們二人很遠，我沒有聽到
      他們二人說話的內容，之後我看到丙○○繞到房子的後面
      ，甲○○就上樓，過一下子，丙○○從後面繞到前面來，
      我問丙○○到後面做什麼，丙○○沒有說什麼，我們就走
      了，我沒有看到丙○○拿毒品，也沒有看到丙○○拿錢給
      甲○○。是因為我知道丙○○有施用海洛因，我又聽說甲○○有賣毒品，我才認為丙○○當天是去找甲○○購買海
      洛因。此外，我也沒有親眼看到甲○○販賣毒品給其他人
      。」云云（見宜蘭地檢署99年度偵緝字第101號卷第83至9
      3頁），足見前後證述情節迥異，且純屬臆測之詞，自不
      足採信。故證人陳文雄之證詞並不足以佐證丙○○所為「
      被告乙○○與共犯甲○○一起販賣海洛因予伊」之指訴屬
      實，更無從依證人陳文雄之證言即遽認被告乙○○有與共
      犯甲○○一起販賣海洛因予丙○○之犯行。
（四）又警方固於被告乙○○處查扣海洛因、安非他命、電子磅
      秤、行動電話等物，惟被告乙○○已迭次供稱「查扣之毒
      品及電子磅秤係伊本人所有，係伊本身施用毒品時所用之
      物，行動電話與毒品無關。」等語（宜蘭縣政府警察局警
      刑偵二字第0981106309號刑案偵查卷第9、10、18頁，本
      院99年度訴字第231號卷第108頁），故上述扣案物品亦殊
      難據為證人丙○○所為「被告乙○○與共犯甲○○一起販
      賣海洛因予伊」供證之補強證據，自不得依此等扣案物而
      為不利於被告乙○○之認定。
（五）綜上所述，證人丙○○所證述之內容，存有前後矛盾不一
      之瑕疵，且無其他佐證使本院已達於通常一般人均不致有
      所懷疑，而得確信其指證為真實，則尚難作為不利於被告
      乙○○之認定。是以依公訴人所舉證據，尚不足為被告乙○○此部分有罪之積極證明。此外，復查無其他積極證據
      證明被告乙○○確有公訴人所指此部分之販賣海洛因之犯
      行，揆諸首揭二之說明，自應為有利於被告乙○○之認定
      。從而，本件尚不能證明被告乙○○犯此部分之販賣第一
      級毒品罪，依法應為被告乙○○無罪之諭知。
據上論斷，應依刑事訴訟法第299條第1項前段、第301條第1項，
毒品危害防制條例第8條第1項、第19條第1項，刑法第11條前段
、第28條、第51條第5款、第9款、第10款，判決如主文。
本案經檢察官陳錦雯到庭執行職務。
中    華    民    國    99    年    10    月    18    日
                  刑事第二庭審判長法  官  林惠玲
                                  法  官  張育彰
                                  法  官  劉家祥
以上正本證明與原本無異。
如不服本判決應於收受本判決後10日內向本院提出上訴書狀，並
應敘述具體理由。若未敘述理由者，應於上訴期間屆滿後20日內
向本院補提理由書狀（均須按他造當事人之人數附繕本）。
                                  書記官 葉書毓
中    華    民    國    99    年    10    月    18    日
附錄本案論罪科刑法條：
毒品危害防制條例第8條第1項。
轉讓第一級毒品者，處 1 年以上 7 年以下有期徒刑，得併科新
臺幣 1 百萬元以下罰金。
附表一：與甲○○共同轉讓海洛因予證人丁○○部分（以最有利
        於被告之次數、數量計算）
┌─┬─┬──┬──┬───┬────────┬──┬──┬───────┐
│編│毒│轉讓│轉讓│轉讓數│聯絡轉讓方式    │所犯│罪名│宣告刑        │
│號│品│時間│地點│量    │                │法條│    │              │
│  │種│（民│    │      │                │    │    │              │
│  │類│國）│    │      │                │    │    │              │
├─┼─┼──┼──┼───┼────────┼──┼──┼───────┤
│1 │海│97年│宜蘭│價值新│丁○○以00000000│毒品│共同│有期徒刑壹年貳│
│  │洛│7月 │縣員│臺幣（│95號行動電話與石│危害│轉讓│月。未扣案門號│
│  │因│至10│山鄉│下同）│漢成持用之      │防制│第一│0000000│
│  │  │月間│員山│2000  │0000000000號行動│條例│級毒│四四三號行動電│
│  │  │某日│路1 │元之海│電話聯絡後，石漢│第8 │品罪│話手機壹具（含│
│  │  │    │段  │洛因（│成於未賺取任何代│條第│    │SIM卡壹張）沒 │
│  │  │    │143 │其數量│價之情形下，答應│1項 │    │收之，如全部或│
│  │  │    │巷23│未達加│將其先前已購得之│    │    │一部不能沒收時│
│  │  │    │號4 │重其刑│海洛因毒品原價轉│    │    │，與甲○○連帶│
│  │  │    │樓之│標準 -│讓予丁○○，並於│    │    │追徵其價額；轉│
│  │  │    │3   │淨重五│左列地點，由知情│    │    │讓第一級毒品所│
│  │  │    │    │公克）│之乙○○將左列數│    │    │得財物新臺幣貳│
│  │  │    │    │      │量之海洛因毒品交│    │    │仟元與甲○○連│
│  │  │    │    │      │予丁○○，丁○○│    │    │帶沒收之，如全│
│  │  │    │    │      │則將2000元交予石│    │    │部或一部不能沒│
│  │  │    │    │      │漢成。          │    │    │收時，以渠等財│
│  │  │    │    │      │                │    │    │產連帶抵償之。│
├─┼─┼──┼──┼───┼────────┼──┼──┼───────┤
│2 │海│97年│宜蘭│價值  │丁○○以00000000│毒品│共同│有期徒刑壹年貳│
│  │洛│7月 │縣員│2000  │95號行動電話與石│危害│轉讓│月。未扣案門號│
│  │因│至10│山鄉│元之海│漢成持用之      │防制│第一│0000000│
│  │  │月間│員山│洛因（│0000000000號行動│條例│級毒│四四三號行動電│
│  │  │某日│路1 │其數量│電話聯絡後，石漢│第8 │品罪│話手機壹具（含│
│  │  │    │段  │未達加│成於未賺取任何代│條第│    │SIM卡壹張）沒 │
│  │  │    │143 │重其刑│價之情形下，答應│1項 │    │收之，如全部或│
│  │  │    │巷23│標準 -│將其先前已購得之│    │    │一部不能沒收時│
│  │  │    │號4 │淨重五│海洛因毒品原價轉│    │    │，與甲○○連帶│
│  │  │    │樓之│公克）│讓予丁○○，並於│    │    │追徵其價額；轉│
│  │  │    │3   │      │左列地點，由知情│    │    │讓第一級毒品所│
│  │  │    │    │      │之乙○○將左列數│    │    │得財物新臺幣貳│
│  │  │    │    │      │量之海洛因毒品交│    │    │仟元與甲○○連│
│  │  │    │    │      │予丁○○，丁○○│    │    │帶沒收之，如全│
│  │  │    │    │      │則將2000元交予石│    │    │部或一部不能沒│
│  │  │    │    │      │漢成。          │    │    │收時，以渠等財│
│  │  │    │    │      │                │    │    │產連帶抵償之。│
├─┼─┼──┼──┼───┼────────┼──┼──┼───────┤
│3 │海│97年│宜蘭│價值  │丁○○以00000000│毒品│共同│有期徒刑壹年貳│
│  │洛│7月 │縣員│1000  │95號行動電話與石│危害│轉讓│月。未扣案門號│
│  │因│至10│山鄉│元之海│漢成持用之      │防制│第一│0000000│
│  │  │月間│員山│洛因（│0000000000號行動│條例│級毒│四四三號行動電│
│  │  │某日│路1 │其數量│電話聯絡後，石漢│第8 │品罪│話手機壹具（含│
│  │  │    │段  │未達加│成於未賺取任何代│條第│    │SIM卡壹張）沒 │
│  │  │    │143 │重其刑│價之情形下，答應│1項 │    │收之，如全部或│
│  │  │    │巷23│標準 -│將其先前已購得之│    │    │一部不能沒收時│
│  │  │    │號4 │淨重五│海洛因毒品原價轉│    │    │，與甲○○連帶│
│  │  │    │樓之│公克）│讓予丁○○，並於│    │    │追徵其價額；轉│
│  │  │    │3   │      │左列地點，由知情│    │    │讓第一級毒品所│
│  │  │    │    │      │之乙○○將左列數│    │    │得財物新臺幣壹│
│  │  │    │    │      │量之海洛因毒品交│    │    │仟元與甲○○連│
│  │  │    │    │      │予丁○○，丁○○│    │    │帶沒收之，如全│
│  │  │    │    │      │則將1000元交予石│    │    │部或一部不能沒│
│  │  │    │    │      │漢成。          │    │    │收時，以渠等財│
│  │  │    │    │      │                │    │    │產連帶抵償之。│
└─┴─┴──┴──┴───┴────────┴──┴──┴───────┘
附表二：與甲○○共同販賣海洛因予證人丙○○部分
┌─┬─┬────┬──────┬────┬───────────────┐
│編│毒│交易時間│交易地點    │交易金額│聯絡方式                      │
│號│品│（民國）│            │（新臺幣│                              │
│  │種│        │            │）      │                              │
│  │類│        │            │        │                              │
│  │  │        │            │        │                              │
├─┼─┼────┼──────┼────┼───────────────┤
│1 │海│97年9 月│宜蘭縣員山鄉│1000 元 │丙○○以000000000、0000000000 │
│  │洛│間某日  │員山路1段143│        │號電話或公用電話與甲○○持用之│
│  │因│        │巷23 號4樓之│        │0000000000號行動電話聯絡後，由│
│  │  │        │3樓下       │        │乙○○將海洛因毒品交給丙○○，│
│  │  │        │            │        │丙○○將價金交給乙○○。      │
├─┼─┼────┼──────┼────┼───────────────┤
│2 │海│97年10月│宜蘭縣員山鄉│1000 元 │丙○○以000000000、0000000000 │
│  │洛│間某日  │員山路1段143│        │號電話或公用電話與甲○○持用之│
│  │因│        │巷23 號4樓之│        │0000000000號行動電話聯絡後，由│
│  │  │        │3樓下       │        │乙○○將海洛因毒品交給丙○○，│
│  │  │        │            │        │丙○○將價金交給乙○○。      │
├─┼─┼────┼──────┼────┼───────────────┤
│3 │海│97年10月│宜蘭縣員山鄉│1000 元 │丙○○以000000000、0000000000 │
│  │洛│間某日  │員山路1段143│        │號電話或公用電話與甲○○持用之│
│  │因│        │巷23 號4樓之│        │0000000000號行動電話聯絡後，由│
│  │  │        │3樓下       │        │知情之乙○○將海洛因毒品交給陳│
│  │  │        │            │        │進中，丙○○將價金交給乙○○。│
├─┼─┼────┼──────┼────┼───────────────┤
│4 │海│97年11月│宜蘭縣員山鄉│1000 元 │丙○○以000000000、0000000000 │
│  │洛│間某日  │員山路1段143│        │號電話或公用電話與甲○○持用之│
│  │因│        │巷23 號4樓之│        │0000000000號行動電話聯絡後，由│
│  │  │        │3樓下       │        │乙○○將海洛因毒品交給丙○○，│
│  │  │        │            │        │丙○○將價金交給乙○○。      │
├─┼─┼────┼──────┼────┼───────────────┤
│5 │海│97年11月│宜蘭縣員山鄉│1000 元 │丙○○以000000000、0000000000 │
│  │洛│間某日  │員山路1段143│        │號電話或公用電話與甲○○持用之│
│  │因│        │巷23 號4樓之│        │0000000000號行動電話聯絡後，由│
│  │  │        │3樓下       │        │乙○○將海洛因毒品交給丙○○，│
│  │  │        │            │        │丙○○將價金交給乙○○。      │
└─┴─┴────┴──────┴────┴───────────────┘

司法院資訊處製作；財團法人民間司法改革基金會備份。
